臺灣高等法院刑事判決　　　　　　　 　92年度上訴字第2277號
上　訴　人
即　被　告　丙○○
選任辯護人　彭郁欣律師
　　　　　　施盈志律師
上列上訴人因偽造文書等案件，不服臺灣臺北地方法院91年度訴
字第916號，中華民國92年5月23日第一審判決（起訴案號：臺灣
臺北地方法院檢察署91年度偵緝字第687號及移送併辦：同署92
年度偵字第16980號），提起上訴，本院判決如下：
    主  文
原判決撤銷。
丙○○連續行使偽造私文書，足以生損害於他人，累犯，處有期
徒刑壹年捌月。
如附表二編號三至十一所示信用卡授權書上偽造之署押均沒收。
    事  實
一、丙○○前因詐欺案件，於民國八十八年二月十一日經本院以
    八十八年上易字第二一四號刑事判決判處有期徒刑五月確定
    ，嗣經通緝到案入監執行，於八十九年二月七日執行完畢。
    其明知自己經濟狀況無力負擔鉅額消費，竟基於意圖為自己
    不法之所有之概括犯意，於八十九年四月間向甫結識之甲○○稱其與藝人關係良好，可為在投資公司任職之甲○○介紹
    客戶，並佯稱其在香港之家境富裕，以取信於甲○○，繼而
    於同年九月間向甲○○誆稱因需款恐急，先商借信用卡刷用
    ，二個月後（即同年十一月）即可還款等語，甲○○因誤信
    丙○○具有相當之經濟能力，乃先後於附表一各編號所示之
    時間，授權丙○○使用其所持有之如附表一編號一、編號二
    所示之美國運通商業銀行（下稱美國運通銀行）信用卡消費
    ，並將如附件一、附件二所示之信用卡授權書交予丙○○，
    丙○○即持以向萬商旅行社有限公司（下稱萬商旅行社，設
    臺北市○○路一三一號八樓）消費如附表一編號一、編號二
    所示之款項，合計共新臺幣（下同）二十六萬二千六百元。
    丙○○復承前概括犯意，並基於行使偽造私文書之概括犯意
    ，未經甲○○之同意或授權，先後於附表二各編號所示之時
    間，以各編號所示之方式偽造各編號所示之信用卡授權書，
    以傳真偽造完成之信用卡授權書予萬商旅行社承辦人員乙○○之方式向萬商旅行社消費而行使之，使萬商旅行社誤信丙○○經持卡人甲○○之授權而陷於錯誤，接受其消費如附表
    二各編號所示之款項，美國運通銀行亦誤認其即為信用卡持
    卡人而代為墊付簽帳款共計三百九十六萬四千八百元，均足
    生損害於甲○○、萬商旅行社及美國運通銀行。嗣丙○○屆
    期並未清償欠款，甲○○復於九十年一月間接獲美國運通銀
    行寄送之催繳信用卡帳單發現有異，經向萬商旅行社查詢後
    ，始悉上情。
二、案經甲○○訴由臺北市政府警察局中山分局報告臺灣臺北地
    方法院檢察署檢察官偵查起訴。
    理  由
一、訊據被告丙○○固坦承曾與告訴人甲○○談及香港家境情形
    ，且持如附件一、附件二及附表二各編號所示之信用卡授權
    書向萬商旅行社消費如附表一及附表二各編號所示金額之事
    實，惟矢口否認有何詐欺及偽造文書犯行，辯稱：各筆消費
    均係其向甲○○之借款，均經甲○○授權云云。經查：
(一)上揭事實，業據告訴人甲○○於偵查、原審及本院調查時指
    訴綦詳，復經證人即萬商旅行社承辦人員乙○○於偵查及原
    審調查時結證：丙○○說甲○○是他們公司的總裁，每次都
    由丙○○以傳真方式傳真甲○○的授權書至萬商旅行社消費
    ，丙○○傳真過來的授權書，上面資料都已經填妥等語明確
    （參91年度偵字第4703號偵查卷第40頁、原審卷第102頁、1
    03頁），復有證人乙○○及告訴人提出之信用卡授權書影本
    十三紙（含附件一、附件二及如附表二編號一至十一所示之
    信用卡授權書）及旅行業代收轉付收據影本十紙存卷足憑（
    參上揭偵查卷第四十二頁至第六十四頁、九十一年度偵緝字
    第六八七號卷第三十八頁、第三十九頁、第四十一頁至第五
    十一頁），足徵如附表一、附表二各編號所示之消費項目，
    其信用卡授權書均係由被告傳真至萬商旅行社。
(二)告訴人陳稱：其僅授權被告使用如附件一、附件二所示之信
    用卡授權書，如附件一所示之信用卡授權書其自行填寫之部
    分為信用卡卡號欄、持卡人身分證字號欄、出生年月日欄、
    信用卡有效期限欄、信用卡中英文姓名欄之英文姓名、持卡
    人簽名欄；如附件二所示之信用卡授權書，其填寫之部分為
    信用卡卡號欄、出生年月日欄、信用卡有效期限欄、信用卡
    中英文姓名欄之英文姓名、持卡人簽名欄等語（參前揭偵緝
    卷第26頁、原審卷第52、54頁、本院卷第228、229頁），及
    被告於偵查中供稱：信用卡授權書中文簽名係伊簽署，金額
    部分亦由伊填寫，其再傳真給萬商旅行社等語（參前揭偵緝
    卷第二十六頁反面至第二十七頁）。再前開十三紙信用卡授
    權書經送請內政部警政署刑事警察局鑑定結果，就有關鑑定
    信用卡授權書簽名坐落位置是否相同：附表一編號１上與附
    表二編號１及編號２上「同意人簽名 (中文)」、「信用卡
    卡號」、「持卡人身分證字號」、「出生年月日」、「信用
    卡有效期間」、「信用卡中、英文姓名」及「持卡人簽名」
    等欄位上之字跡，經重疊後筆劃相對位置、長度及角度均一
    致，研判係以複製方式所製。附表一編號２上與附表二編號
    １１上「信用卡卡號」、「出生年月日」、「信用卡有效期
    間」、「信用卡中、英文姓名」及「持卡人簽名」等欄位上
    之部分字跡，經重疊後筆劃相對位置、長度及角度均一致，
    研判係以複製方式所製。附表二編號４至１０上「信用卡卡
    號」、「出生年月日」、「信用卡有效期間」、「信用卡中
    、英文姓名」及「持卡人簽名」等欄位上之部分字跡，經重
    疊後筆劃相對位置、長度及角度均一致，研判係以複製方式
    所製，有該局94年1月13日刑鑑字第0930234567號鑑定書在
    卷可按（見本院卷第256頁）。再就上開十三紙信用卡授權
    書交相對照以觀，以肉眼詳予觀察即可得知，其中如附表二
    編號一、編號二所示消費項目之信用卡授權書（參前揭偵緝
    卷第四十一頁、第四十二頁）中「同意人簽名」欄之甲○○
    中英文簽名、「信用卡卡號」欄所填寫之阿拉伯數字、「持
    卡人身分證字號」欄之英文字母及阿拉伯數字、「出生年月
    日」欄之阿拉伯數字、「信用卡有效期限」欄之阿拉伯數字
    ，「信用卡中、英文姓名」欄之英文姓名、「持卡人簽名」
    欄之英文簽名，其書寫之字跡大小、筆劃、筆順、位置、及
    因筆觸較用力使得信用卡號數字「1003」部分字體變粗之情
    形，顯與告訴人所親自填寫如附件一所示之信用卡授權書相
    同欄位之字跡大小、筆劃、筆順、位置、及因筆觸較用力使
    得信用卡號數字「1003」部分字體變粗之情形完全相同；又
    其中如附表二編號十一所示消費項目之信用卡授權書（參前
    揭偵緝卷第五十一頁）中「信用卡卡號」欄所填寫之阿拉伯
    數字、「出生年月日」欄之阿拉伯數字、「信用卡有效期限
    」欄之阿拉伯數字，「信用卡中、英文姓名」欄之英文姓名
    、「持卡人簽名」欄之英文簽名，其書寫之字跡大小、筆劃
    、筆順、位置、及因書寫迅速而使得信用卡號數字連結之情
    形，顯與告訴人所親自填寫如附件二所示之信用卡授權書相
    同欄位之字跡大小、筆劃、筆順、位置、及因書寫迅速而使
    得信用卡號數字連結之情形絲毫無差，由此足徵，如附表二
    編號一、編號二所示消費項目之信用卡授權書，顯係以附件
    一所示之信用卡授權書為底稿，在「消費金額」欄上偽填不
    同金額而來，如附表二編號十一所示消費項目之信用卡授權
    書亦係以附件二所示之信用卡授權書為底稿，偽填「消費金
    額」欄，並偽造「同意人簽名」欄上甲○○署押而來，甚為
    顯然。另如附表二編號三至十所示消費項目之信用卡授權書
    （參前揭偵緝卷第四十三頁至第五十頁）中「同意人簽名」
    欄、「信用卡卡號」欄、「持卡人身分證字號」欄、「出生
    年月日」欄、「信用卡有效期限」欄、「信用卡中、英文姓
    名」欄、「持卡人簽名」欄之字跡、筆劃、筆順，則與附件
    一、附件二告訴人所填寫之信用卡授權書相同欄位之字跡、
    筆劃、筆順、位置不同，但該八紙信用卡授權書各欄之字跡
    、筆劃、筆順則相同，可知該八紙信用卡授權書均係由同一
    人所填寫，惟非告訴人所填寫；又上開十三紙信用卡授權書
    之消費金額欄中文大寫數字之字跡、筆劃、筆順，以肉眼觀
    察即可察知均係出於同一人之手，且被告亦自承上開信用卡
    授權書中消費金額欄之均係其所填寫，業如前述，則如附表
    二編號三至十所示消費項目之八紙信用卡授權書消費金額欄
    既均由被告所填寫，甲○○中文姓名亦係其所簽署，且由伊
    將該等信用卡授權書傳真予萬商旅行社，而該八紙信用卡授
    權書均非告訴人所填寫，足見該八紙授權書均係被告未經告
    訴人之同意或授權所偽造而成。
(三)第查，被告於原審調查時坦認：甲○○請伊說明家庭背景，
    才願意幫忙，其就跟甲○○說香港家境情形，其乾媽、父親
    在香港，叔叔係上市公司之負責人等語（見原審卷第81頁）
    ，是被告確曾向告訴人提及其香港家境富裕一事，以取信告
    訴人。惟參以被告曾於八十六年十月十日經列為拒絕往來戶
    ，其自八十六年七月間至十月間退票之金額共達八十二萬六
    千三百五十元，此有臺北市票據交換所九十二年二月二十日
    （九二）臺票總字第○八三八號函一件在卷可稽；又其自承
    自八十五年至九十年間從事藝人助理工作，每用平均收入為
    四萬元至六萬元等語（參原審卷第125頁）等情觀之，被告
    之經濟狀況顯不足以支付其向告訴人借用信用卡消費之金額
    。而其明知此情，卻向告訴人佯稱二個月即可還款云云，使
    告訴人陷於於錯誤應允出借信用卡授權被告消費如附表一所
    示之金額，並先為被告代墊信用卡帳款，足見被告確有為自
    己不法所有之意圖而詐財之行為。此外，並有美國運通銀行
    信用卡消費明細表影本九紙存卷足憑，被告以上開情詞置辯
    ，不足採信。
(四)至被告聲請向美國運通銀行調取本件二張信用卡自八十九年
    九月份至九十二年一月份告訴人之帳單、持卡人之付款紀錄
    、消費徵信紀錄，待證該銀行對於本件附表二所列之各筆消
    費如何徵信，有無於消費前與告訴人確認，告訴人對於上開
    期間之帳單有無於何時表示異議，其理由，有無付款紀錄？
    經本院發函向台灣美國運通國際股份有限公司索取，該公司
    函覆以，本件二張信用卡非由該公司發行，應係由美國地區
    美國運通公司所發行，但基於當地之個人資料保護法規定，
    該公司無法取得該二張卡之相關資料，此有該公司九十三年
    五月三日函一件附於本院卷第139頁可按。至被告聲請傳喚
    證人陳志豪，以證明其對陳志豪陳述其向告訴人借款之情形
    ，惟查陳志豪所證明之事項乃被告在審判外之陳述，純屬傳
    聞之詞，其既未親自聞見或經歷被告所告知之事實，法院縱
    令於審判期日對其訊問，或由被告對其詰問，亦無從擔保其
    陳述內容之真實性，則該傳聞之詞，尚無證據能力，自無調
    查之必要。至被告聲請傳訊證人乙○○，待證附表二之授權
    書均由告訴人授權予被告使用。查本件待證之事實已臻明確
    ，且該證人於原審已出庭作證過，無再傳訊之必要。又被告
    聲請向和信電訊股份有限公司函調告訴人0000000000號行動
    電話自八十九年九月至九十二年一月之通聯紀錄，以證明告
    訴人曾於附表二所示日期，傳真授權書予被告，被告收到後
    才傳真到萬商旅行社。證人乙○○曾與告訴人確認授權事宜
    。本院曾發函該公司索取，惟迄未見覆。查通聯紀錄僅能顯
    示通話之時間、發話方及受話方等資料，實無從顯示通話之
    內容，是被告聲請函調上開通聯紀錄，並不能證明其所舉之
    待證事實，故無調查之必要。又被告聲請函調被告電話號碼
    00000000、萬商旅行社電話號碼00000000、00000000、0000
    0000、乙○○行動電話號碼0000000000等自八十九年九月至
    九十二年一月之通聯紀錄，以證明告訴人曾於附表二所示日
    期，以此傳真號碼傳真授權書予被告，被告收到後才傳真到
    萬商旅行社。證人乙○○曾與告訴人確認授權事宜，惟該等
    通聯紀錄因已逾資料保存期限，已無法調閱，此有中華電信
    股份有限公司九十二年十二月三十一日信行五字第92C82016
    03號函附卷可憑（見本院卷第107頁），且通聯紀錄僅能顯
    示通話或傳真之時間、發話方及受話方等資料，實無從顯示
    通話或傳真之內容，是被告聲請函調上開通聯紀錄，亦不能
    證明其所舉之待證事實，併此敘明。
(五)綜上所述，本件事證明確，被告上揭犯行堪以認定，應依法
    論科。
二、查被告丙○○對告訴人甲○○施用詐術，致告訴人陷於錯誤
    授權被告使用其信用卡消費如附表一編號一、編號二所示之
    款項，並為被告墊付信用卡帳款，核係犯刑法第三百三十九
    條第一項之詐欺取財罪；又被告行使如附表二各編號所示偽
    造之信用卡授權書消費如各編號所示之款項，核其所為，係
    犯刑法第二百十六條、第二百十條之行使偽造私文書罪，及
    同法第三百三十九條第一項之詐欺取財罪。其於信用卡授權
    書上偽造署押之行為係偽造私文書之部分行為；又偽造私文
    書後進而行使，偽造之低度行為應為行使之高度行為所吸收
    ，均不另論罪。被告所犯上開行使偽造私文書罪及詐欺取財
    罪，均有多次犯行，各犯行間，均時間緊接，觸犯構成要件
    相同之罪名，顯均係基於概括犯意而為之，均為連續犯，應
    分別論以一連續行使偽造私文書罪及連續詐欺取財罪。又被
    告所犯前開連續行使偽造私文書罪及連續詐欺取財罪間，有
    方法結果之牽連關係，應依刑法第五十五條牽連犯之規定，
    從較重之連續行使偽造私文書罪處斷。又被告丙○○前因詐
    欺案件，於八十八年二月十一日經本院以八十八年上易字第
    二一四號刑事判決判處有期徒刑五月確定，嗣經通緝到案入
    監執行，於八十九年二月七日執行完畢，有台灣高等法院檢
    察署刑案紀錄簡覆表、本院被告全國前案紀錄表各一件附卷
    足參，其於五年以內再犯本件有期徒刑以上之罪，為累犯，
    應依刑法第四十七條規定加重其刑。原審認被告犯罪，事證
    明確，予以論罪科刑，固非無見，惟查：附表二編號四至九
    ，被告僅係在信用卡授權書上信用卡中、英姓名欄填寫「Ho
    ward Wen」，並非偽造「Howard Wen」署押；附表二編號十
    ，被告僅係在信用卡授權書上信用卡中、英姓名欄填寫「
    Howard Wen」，亦未偽造「甲○○」之署押，此有信用卡授
    權書附於前揭偵緝卷第44至50頁可按，原審認係偽造署押，
    均有未當。又附表二編號十之消費金額應為五萬六千元，原
    審認定為十五萬六千元，亦有不當。被告上訴意旨否認犯罪
    ，雖無理由，惟原判決既有上述不當之處，應予撤銷改判。
    爰審酌被告甫因詐欺案件於八十九年二月七日執行徒刑完畢
    ，竟不知悛悔，復於八十九年九間向告訴人詐財，及其以偽
    造之信用卡授權書消費之次數及金額甚鉅，而信用卡乃現代
    社會普遍而重要之交易工具，並有促進經濟、市場之功效，
    其運作之良窳則端賴社會之信任，被告冒名偽造他人之信用
    卡授權書，已相當程度造成此項信任之破壞，嚴重妨礙金融
    交易秩序，自不宜輕縱，且其始終否認犯行，不知悔改，並
    未與告訴人及被害人達成和解，亦未獲告訴人諒解，及犯罪
    後之態度等一切情狀，量處如主文所示之刑。並查，如附表
    二各編號所示之信用卡授權書均已交付特約商店，已非被告
    所有，然其上如附表二編號三至十一所示被告偽造之署押，
    不問屬於犯人與否，均應依刑法第二百十九條宣告沒收。
三、臺灣臺北地方法院檢察署檢察官九十二年度偵字第一六九八
    ○號併辦意旨略以：被告丙○○另於九十一年十月九日至九
    十一年十二月三十一日止，在臺北市○○街○段三十四巷十
    七號處向周怡伶佯稱欲開設唱片公司，使周怡伶陷於錯誤，
    遂陸續借款予丙○○，計詐得一百一十二萬四千五百七十四
    元。嗣周怡伶發覺丙○○並未籌設公司，並屢經催討仍不還
    款，始知受騙。案經周怡伶訴由台北市政府警察局內湖分局
    報告偵辦，認與本案有連續犯裁判上一罪之關係，移請併辦
    審理。惟查，本件被告丙○○犯罪之時間係自八十九年九月
    至九十年一月止，而檢察官移送併辦被告之犯罪時間係自九
    十一年十月至九十一年十二月三十一日間，二者相距達一年
    九月，實難認被告係基於之概括犯意為之，難認與本案有連
    續犯裁判上一罪之關係，本院不得予以併審，應退由檢察官
    另行依法處理，附此敘明。
據上論斷，應依刑事訴訟法第三百六十九條第一項前段、第三百
六十四條、第二百九十九條第一項前段，刑法第五十六條、第二
百十六條、第二百十條、第三百三十九條第一項、第四十七條、
第五十五條、第二百十九條，罰金罰鍰提高標準條例第一條前段
判決如主文。
本案經檢察官張秋雲到庭執行職務。
中　　華　　民　　國　　94　　年　　5 　　月　　19　　日
　　　　　　　　　刑事第十五庭  審判長法　官  陳榮和
　　　　　　　　　　　　　　　　　    法　官  蔡國在
　　　　　　　 　 　　　　　　　　　　法　官  張正亞
以上正本證明與原本無異。
如不服本判決，應於收受送達後十日內向本院提出上訴書狀，其
未敘述上訴之理由者並得於提起上訴後十日內向本院補提理由書
（均須按他造當事人之人數附繕本）。
                                      書記官  鄭信昱
中　　華　　民　　國　　94　　年　　5 　　月　　19　　日
附錄：附表一：被告向告訴人詐得使用信用卡書授權書消費情形
┌─┬────────┬───────────────┬─────────┐
│編│   時  間       │      信用卡                  │消費金額          │
│號│                ├───────────────┤                  │
│  │                │      授權書                  │                  │
├─┼────────┼───────────────┼─────────┤
│一│八十九年九月二十│美國運通銀行，卡號：三七一三八│十九萬五千元      │
│  │五日            │0000000000號。      │                  │
│  │                ├───────────────┤                  │
│  │                │授權書如附件一所示（甲○○填寫│                  │
│  │                │部分為信用卡卡號欄、持卡人身分│                  │
│  │                │證字號欄、出生年月日欄、信用卡│                  │
│  │                │有效期限欄、信用卡中英文姓名欄│                  │
│  │                │之英文姓名、持卡人簽名欄）。  │                  │
├─┼────────┼───────────────┼─────────┤
│  │八十九年十月二十│美國運通銀行，卡號：三七三○二│六萬七千六百元    │
│二│六日            │0000000000號。      │                  │
│  │                ├───────────────┤                  │
│  │                │授權書如附件二所示（甲○○填寫│                  │
│  │                │部分為信用卡卡號欄、出生年月日│                  │
│  │                │欄、信用卡有效期限欄、信用卡中│                  │
│  │                │英文姓名欄之英文姓名、持卡人簽│                  │
│  │                │名欄）。                      │                  │
├─┴────────┴───────────────┴─────────┤
│合計共：二十六萬二千六百元                                              │
└────────────────────────────────────┘
附表二：被告行使偽造信用卡授權書冒名刷卡消費情形
┌──┬──┬───────┬───────┬──────────────┐
│    │    │              │              │消費金額                    │
│卡號│編號│  時  間      │  特約商店    ├──────────────┤
│    │    │              │              │偽造信用卡授權書冒名消費情形│
├──┼──┼───────┼───────┼──────────────┤
│    │一  │八十九年九月二│萬商旅行社有限│十三萬五千元                │
│    │    │十七日        │公司（設臺北市├──────────────┤
│    │    │              │松江路一三一號│被告以附件一所示之信用卡授權│
│三  │    │              │八樓）        │書為底稿，在「消費金額」欄偽│
│七  │    │              │              │填十三萬五千元，並將偽造完成│
│一  │    │              │              │之信用卡授權書傳真至上述特約│
│三  │    │              │              │商店承辦人乙○○而行使之。  │
│八  │    │              │              │                            │
│三  ├──┼───────┼───────┼──────────────┤
│○  │二  │八十九年十月二│同右          │十六萬五千元                │
│七  │    │日            │              ├──────────────┤
│七  │    │              │              │被告以附件一所示之信用卡授權│
│三  │    │              │              │書為底稿，在「消費金額」欄偽│
│八  │    │              │              │填十六萬五千元，並將偽造完成│
│一  │    │              │              │之信用卡授權書傳真至上述特約│
│○  │    │              │              │商店承辦人乙○○而行使之。  │
│○  ├──┼───────┼───────┼──────────────┤
│三  │三  │八十九年十月十│同右          │二十一萬六千四百元          │
│號  │    │八日          │              ├──────────────┤
│    │    │              │              │被告偽造「甲○○」、「Howard│
│    │    │              │              │ Wen」、「rsrr」（草寫）署押│
│    │    │              │              │各一枚在空白之信用卡授權書上│
│    │    │              │              │同意人簽名欄、持卡人簽名欄，│
│    │    │              │              │並偽填授權書上各欄資料而偽造│
│    │    │              │              │信用卡授權書，再將偽造完成之│
│    │    │              │              │信用卡授權書傳真至上述特約商│
│    │    │              │              │店承辦人乙○○而行使之。    │
│    ├──┼───────┼───────┼──────────────┤
│    │四  │八十九年十月二│同右          │六十一萬七千四百元          │
│    │    │十六日        │              ├──────────────┤
│    │    │              │              │被告偽造「甲○○」、「rsrr」│
│    │    │              │              │（草寫）署押各一枚在空白之信│
│    │    │              │              │用卡授權書上同意人簽名欄、持│
│    │    │              │              │卡人簽名欄，並偽填授權書上各│
│    │    │              │              │欄資料而偽造信用卡授權書，再│
│    │    │              │              │將偽造完成之信用卡授權書傳真│
│    │    │              │              │至上述特約商店承辦人乙○○而│
│    │    │              │              │行使之。                    │
├──┼──┼───────┼───────┼──────────────┤
│    │五  │八十九年十一月│同右          │六十七萬五千元              │
│    │    │六日          │              ├──────────────┤
│    │    │              │              │被告偽造「甲○○」、「rsrr」│
│    │    │              │              │（草寫）署押各一枚在空白之信│
│    │    │              │              │用卡授權書上同意人簽名欄、持│
│    │    │              │              │卡人簽名欄，並偽填授權書上各│
│    │    │              │              │欄資料而偽造信用卡授權書，再│
│    │    │              │              │將偽造完成之信用卡授權書傳真│
│    │    │              │              │至上述特約商店承辦人乙○○而│
│    │    │              │              │行使之。                    │
│    ├──┼───────┼───────┼──────────────┤
│    │六  │八十九年十一月│同右          │五十七萬三千五百元          │
│    │    │九日          │              ├──────────────┤
│    │    │              │              │被告偽造「甲○○」、「rsrr」│
│    │    │              │              │（草寫）署押各一枚在空白之信│
│    │    │              │              │用卡授權書上同意人簽名欄、持│
│    │    │              │              │卡人簽名欄，並偽填授權書上各│
│    │    │              │              │欄資料而偽造信用卡授權書，再│
│    │    │              │              │將偽造完成之信用卡授權書傳真│
│    │    │              │              │至上述特約商店承辦人乙○○而│
│    │    │              │              │行使之。                    │
│    ├──┼───────┼───────┼──────────────┤
│    │七  │八十九年十一月│同右          │六十二萬六千五百元          │
│    │    │十日          │              ├──────────────┤
│    │    │              │              │被告偽造「甲○○」、「rsrr」│
│    │    │              │              │（草寫）署押各一枚在空白之信│
│    │    │              │              │用卡授權書上同意人簽名欄、持│
│    │    │              │              │卡人簽名欄，並偽填授權書上各│
│    │    │              │              │欄資料而偽造信用卡授權書，再│
│    │    │              │              │將偽造完成之信用卡授權書傳真│
│    │    │              │              │至上述特約商店承辦人乙○○而│
│    │    │              │              │行使之。                    │
│    ├──┼───────┼───────┼──────────────┤
│    │八  │八十九年十一月│同右          │六十一萬五千元              │
│    │    │十六日        │              ├──────────────┤
│    │    │              │              │被告偽造「甲○○」、「rsrr」│
│    │    │              │              │（草寫）署押各一枚在空白之信│
│    │    │              │              │用卡授權書上同意人簽名欄、持│
│    │    │              │              │卡人簽名欄，並偽填授權書上各│
│    │    │              │              │欄資料而偽造信用卡授權書，再│
│    │    │              │              │將偽造完成之信用卡授權書傳真│
│    │    │              │              │至上述特約商店承辦人乙○○而│
│    │    │              │              │行使之。                    │
│    ├──┼───────┼───────┼──────────────┤
│    │九  │九十年一月四日│同右          │十三萬五千元                │
│    │    │              │              ├──────────────┤
│    │    │              │              │被告偽造「甲○○」、「rsrr」│
│    │    │              │              │（草寫）署押各一枚在空白之信│
│    │    │              │              │用卡授權書上同意人簽名欄、持│
│    │    │              │              │卡人簽名欄，並偽填授權書上各│
│    │    │              │              │欄資料而偽造信用卡授權書，再│
│    │    │              │              │將偽造完成之信用卡授權書傳真│
│    │    │              │              │至上述特約商店承辦人乙○○而│
│    │    │              │              │行使之。                    │
│    ├──┼───────┼───────┼──────────────┤
│    │十  │九十年一月八日│同右          │五萬六千元                  │
│    │    │              │              ├──────────────┤
│    │    │              │              │被告偽造「rsrr」（草寫）署押│
│    │    │              │              │一枚在空白之信用卡授權書上持│
│    │    │              │              │卡人簽名欄，並偽填授權書上各│
│    │    │              │              │欄資料而偽造信用卡授權書，再│
│    │    │              │              │將偽造完成之信用卡授權書傳真│
│    │    │              │              │至上述特約商店承辦人乙○○而│
│    │    │              │              │行使之。                    │
├──┼──┼───────┼───────┼──────────────┤
│三  │十一│八十九年十二月│同右          │十五萬元                    │
│七  │    │四日          │              ├──────────────┤
│三  │    │              │              │被告以附件二所示之信用卡授權│
│○  │    │              │              │書為底稿，在該授權書上同意人│
│二  │    │              │              │簽名欄添加偽造「甲○○」署押│
│一  │    │              │              │一枚，並偽填「消費金額」欄為│
│一  │    │              │              │十五萬元，再將偽造完成之信用│
│三  │    │              │              │卡授權書傳真至上述特約商店  │
│六  │    │              │              │承辦人乙○○而行使之。      │
│五  │    │              │              │                            │
│三  │    │              │              │                            │
│三  │    │              │              │                            │
│○  │    │              │              │                            │
│○  │    │              │              │                            │
│二  │    │              │              │                            │
│號  │    │              │              │                            │
├──┴──┴───────┴───────┴──────────────┤
│總計共：三百九十六萬四千八百元                                          │
└────────────────────────────────────┘
附錄：本案論罪科刑法條全文
中華民國刑法第216條
行使第條至第條之文書者，依偽造、變造文書或登載不實事項或
使登載不實事項之規定處斷。
中華民國刑法第210條
偽造、變造私文書，足以生損害於公眾或他人者，處五年以下有
期徒刑。
中華民國刑法第339條第1項
意圖為自己或第 3 人不法之所有，以詐術使人將本人或第 3 人
之物交付者，處五年以下有期徒刑、拘役或科或併科1000元以下
罰金。
以前項方法得財產上不法之利益或使第 3 人得之者，亦同。
前二項之未遂犯罰之。
